【裁判字號】    90,交上易,465
【裁判日期】    900418
【裁判案由】    過失傷害
【裁判全文】
臺灣高等法院臺南分院刑事判決             九十年度交上易字第四六五號    Ｃ
      上  訴  人
      即  被  告  乙  ○  ○
右上訴人因過失傷害案件，不服臺灣台南地方法院八十九年度交易字第四九七號中華
民國八十九年十二月十八日第一審判決（起訴案號：臺灣台南地方法院檢察署八十九
年度偵字第八一五二號），提起上訴，本院判決如左：
      主      文
上訴駁回。
      事      實
一、乙○○於民國（下同）八十九年五月十五日上午七時五十許，駕駛ＴＹ─五四七
    六號自用小貨車，沿台南市○○路○段快車道由南往北（起訴書誤為由北向南）
    方向行駛，途經該路段土城高幹八九號前時，原應注意汽車行駛時，駕駛人應注
    意車前狀況，且依當時情況，又無不能注意之情形，竟疏於注意車前狀況，行駛
    於慢車道時，自後追撞由甲○○所騎乘同方向行駛在前之車號ＴＷＺ─六五三號
    之輕型機車，致甲○○受有右前額挫裂傷、顏面及四肢多處擦傷、腰部挫傷等傷
    害。
二、案經甲○○訴由台南市警察局第三分局報請臺灣臺南地方法院檢察署檢察官偵查
    起訴。
      理      由
一、訊據上訴人即被告乙○○坦承於右揭時、地駕駛自用小貨車自後追撞告訴人甲○
    ○所騎乘同方向行駛在前之輕型機車，致甲○○受傷之事實，並自承有過失，核
    與告訴人甲○○之指訴及證人蕭清鄉、吳國全證述之情節相符，並有道路交通事
    故調查報告表一份、現場及車損照片十一幀附卷可稽，而告訴人因本件事故受有
    右前額挫裂傷、顏面及四肢多處擦傷、腰部挫傷等傷害，亦有診斷明書一紙在卷
    可憑。按汽車行駛時，駕駛人應注意車前狀況，道路交通安全規則第九十四條第
    三項定有明文。被告駕駛汽車，自應注意，而當時天氣晴朗、路面乾燥無缺陷、
    視距良好之情形下並無不能注意情事，被告竟疏未注意，以致肇事，使告訴人受
    傷，被告顯有過失責任，至為顯然。且本件經送台灣省台南區車輛行車事故鑑定
    委員會鑑定結果，亦認定被告應負全部過失責任，此有該委員會八十九年十月六
    日南鑑字第八九一○八八號鑑定意見書在卷可憑，被告過失行為與告訴人之受傷
    間，確具有相當因果關係，事證明確，其犯行洵堪認定。
二、核被告所為，係犯刑法第二百八十四條第一項前段之過失傷害罪，原審適用前開
    法條及刑法第四十一條、罰金罰鍰提高標準條例第一條前段、第二條，並審酌被
    告品性及智識程度、過失程度嚴重、犯罪所生之危害及犯後坦承錯失等一切情狀
    ，量處有期徒刑參月，並諭知易科罰金之折算標準，以示懲儆。本院經核原審認
    事用法俱無不合，量刑亦稱妥適，被告上訴意旨雖不否認犯罪，但以伊已與被害
    人達成民事和解，請求減輕其刑並給予緩刑，然被告曾因侵占罪，經原審法院判
    處有期徒刑七月，又經本院於七十八年十月二日以七十八年度上訴字第一二五一
    號駁回上訴確定，本院認為仍不宜予以減輕其刑或宣告緩刑，是被告上訴理由，
    並無可取，應予駁回。
據上論結，應依刑事訴訟法第三百六十八條，判決如主文。
本案經檢察官吳忠賢到庭執行職務。
中    華    民    國      九十      年      四      月      十八        日
                                  臺灣高等法院臺南分院刑事第三庭
                                      審判長法官  黃    崑    宗
                                            法官  莊    俊    華
                                            法官  林    勝    木
右正本證明與原本無異。
不得上訴。
                                      法院書記官  吳    秋    賢
中    華    民    國      九十      年      四      月     十九         日
附錄法條：
刑法第二百八十四條第一項前段：因過失傷害人者，處六月以下有期徒刑、拘役或五
                              百元以下罰金，致重傷者，處一年以下有期徒刑、
                              拘役或五百元以下罰金。


司法院資訊處製作；財團法人民間司法改革基金會備份。
